【裁判字號】    95,上訴,2589
【裁判日期】    951221
【裁判案由】    毒品危害防制條例
【裁判全文】
臺灣高等法院臺中分院刑事判決        95年度上訴字第2589號
上  訴  人  臺灣彰化地方法院檢察署檢察官
被      告  乙○○
                    現寄押於臺灣臺中監獄
上列上訴人因毒品危害防制條例案件，不服臺灣彰化地方法院95
年度訴字第1360號中華民國95年9月14 日第一審判決（起訴案號
：臺灣彰化地方法院檢察署95年度毒偵字第2658、2693、2799號
，併辦案號：同署95年度毒偵字第3138號），提起上訴，本院判
決如下：
    主  文
原判決關於被告施用第一級毒品及定執行刑部分均撤銷。
乙○○連續施用第一級毒品，處有期徒刑玖月，扣案之注射針筒
支及夾鏈袋貳個均沒收。
其餘部分上訴駁回。
撤銷改判即連續施用第一級毒品所處有期徒刑玖月與上訴駁回即
施用第二級毒品所處有期徒刑肆月，應執行有期徒刑拾壹月。扣
案之注射針筒支及夾鏈袋貳個均沒收。
    事  實
一、乙○○前於民國 (下同)94 年間曾因施用毒品案件，經臺灣
    彰化地方法院以94年度毒聲字第859 號裁定送觀察、勒戒後
    ，認無繼續施用毒品之傾向，於94年12月6 日執行完畢釋放
    ，並由臺灣彰化地方法院檢察署檢察官以94年度毒偵字第55
    31號為不起訴處分確定在案。復因施用第一、二級毒品案件
    經臺灣彰化地方法院以95年度訴字第534號各判處有期徒刑8
    月、4月，定應執行刑有期徒刑10 月確定。詎仍未能戒除毒
    癮，復於上開施用毒品案件經臺灣彰化地方法院於95年4 月
    28日宣示判決後，仍基於施用第1 級毒品海洛因之概括犯意
    ，自同年4月下旬某日起，至同年6月30日某時許，以平均每
    2日施用1次之頻率，在其位於彰化縣鹿港鎮洛津里後車巷59
    之2 號住處，將海洛因粉末摻水，再以針筒注射之方式，連
    續施用第1級毒品海洛因多次。另基於施用第2級毒品甲基安
    非他命之犯意，於同年6月23 日為警採尿前之96小時內某時
    （不含為警拘束期間），在不詳處所，將甲基安非他命晶體
    置於吸食器上，下用火燒烤並吸食其霧化氣體之方式，施用
    第2級毒品安非他命1次。嗣為警先於95年6月23日下午8時30
    分許 ，在其上揭住處查獲，並扣得其所有供注射第1級毒品
    海洛因之針筒2支 ，經警採其尿液送驗結果呈甲基安非他命
    及嗎啡陽性反應，再於同年6月29日下午2時20分許在同上住
    處為警查獲，扣得其所有供注射第1級毒品海洛因之針筒1支
    及裝施用海洛因之夾鏈袋2個 ，經警採其尿液送驗結果，呈
    嗎啡陽性反應，始知悉上情。
二、案經彰化縣警察局鹿港分局移送臺灣彰化地方法院檢察署檢
    察官偵查起訴及移送併案辦理。
      理  由
一、上開犯罪事實迭據被告於原審及本院審理中坦承不諱，核與
    被告於95年6月23日、6月29日為警查獲時採取之尿液送驗結
    果確呈嗎啡陽性反應相符 ( 其中95年6月23日所採之尿液並
    呈甲基安非他命陽性反應 )，有詮昕科技股份有限公司出具
    之濫用藥物尿液檢驗報告二張在卷可稽，並有被告施用第一
    級毒品海洛因之注射針筒三支及裝施用海洛因之夾鏈袋二個
    扣案可資佐證，被告自白與事實相符。又被告前於94年間曾
    因施用毒品案件，經臺灣彰化地方法院以94年度毒聲字第85
    9號裁定送觀察 、勒戒後，認無繼續施用毒品之傾向，於94
    年12月6日執行完畢釋放 ，有台灣高等法院被告前案紀錄表
    在卷可查。本件事證明確，被告犯行應堪認定。
二、按海洛因、甲基安非他命為毒品危害防制條例第2條第2項第
    1 、2款所明定之第1、2級毒品 。核被告所為，係犯同條例
    第10條第1項之施用第1級毒品罪及同條例第2項之施用第2級
    毒品罪。被告持有海洛因、甲基安非他命之低度行為分別為
    施用之高度行為所吸收，均不另論科。又被告先後多次施用
    第一級毒品海洛因，所為時間緊接，犯構成要件相同之罪，
    顯係基於概括犯意，為連續犯，依修正前刑法第五十六條之
    規定論以一罪 (按九十四年二月二日修正公布，九十五年七
    月一日施行之刑法第五十六條雖廢除連續犯之規定，惟比較
    修正前後之規定，修正前之規定有利於被告，依刑法第二條
    第一項規定，應適用修正前之規定 )，並加重其刑。公訴人
    移送併辦之九十五年度毒偵字第三一三八號案，其中被告自
    九十五年四月二十八日前案宣示判決後某日起至九十五年六
    月三十日止施用之犯行，與起訴判罪部分，事實相同，本院
    自應併予審理。再被告所犯上開施用第一、二級毒品二罪間
    ，犯意各別，構成要件互異，應予分論併罰。原審就被告所
    犯施用第二級毒品甲基安非他命部分，依毒品危害防制條例
    第十條第二項判處有期徒刑四月，核其認事用法量刑均無不
    當，檢察官以原審未諭知令入相當處所施以禁戒為由上訴，
    核無理由，應予駁回。至原審就被告施用一級毒品部分論科
    固非無見，惟原審認被告連續施用第一級毒品海洛因係包括
    一罪之集合犯尚有未洽，檢察官雖非以此為由上訴，然原審
    此部分判決既有如上未當之處，應由本院將其撤銷改判，爰
    審酌被告經觀察勒戒及判刑後仍未能戒除毒癮及其施用之期
    間、頻率、施用毒品主要係戕害自身健康暨其犯罪後之態度
    等一切情狀，量處如主文第二項所示之刑，並與上訴駁回部
    分依修正前刑法第五十一條第五款之規定定其應執行刑 (
    按九十四年二月二日修正公布，九十五年七月一日施行之刑
    法第五十一條第五款規定宣告多數有期徒刑者．．．但不得
    逾三十年，比較修正前後之之規定，修正前之規定較被告有
    利，依刑法第二條第一項規定 ，應適用修正前之規定)。扣
    案之注射針筒三支及夾鏈袋二個，均屬被告所有，供本件施
    用第一級毒品海洛因所用之物，業據被告供承在卷，依刑法
    第三十八條第一項第二款之規定宣告沒收。
三、至臺灣彰化地方法院檢察署九十五年度毒偵字第三一三八號
    併辦意旨所載，被告自九十五年四月二十八日前案宣示判決
    後之某日起至同年七月七日下午七時在彰化縣鹿港鎮洛津里
    後車巷五十九之二號住處等處連續施用第一級毒品海洛因，
    其中自九十五年七月一日至七月七日下午七時許施用第一級
    毒品海洛因之犯行與上開判罪部分並無裁判上一罪之連續犯
    關係，該部分本院無從併審。另臺灣彰化地方法院檢察署九
    十五年度毒偵字第三六九七號併辦意旨所載，被告於九十五
    年七月七日起至同年八月二十八日晚上八時許，在其位於彰
    化縣鹿港鎮洛津里後車巷五十九之二號現居處等地接連施用
    第一級毒品海洛因多次及臺灣彰化地方法院檢察署九十五年
    度毒偵字第四二六一號併辦意旨所載被告於九十五年九月八
    日為警採尿時往前回溯二十六小時內之某時在不詳地點施用
    第一級毒品海洛因一次之犯行，亦均與上開判罪部分無裁判
    上一罪之連續犯關係，本院均無從併審，咸應退回由檢察官
    另行偵辦。
四、據上論斷，應依刑事訴訟法第三百六十九條第一項前段、第
    三百六十八條、第三百六十四條、第二百九十九條第一項前
    段、毒品危害防制條例第十條第一項、刑法第二條第一項、
    第十一條前段、第五十六條 (修正前 )、第五十一條條第五
    款 (修正前)、第三十八條第一項第二款，判決如主文。
本案經檢察官甲○○到庭執行職務。
中    華    民    國    95    年    12  月    21      日
            刑事第九庭審判長  法  官  陳  筱  珮
                              法  官  余  仕  明
                              法  官  康  應  龍
上列正本證明與原本無異。
施用第一級毒品部分得上訴。
如不服本判決應於收受送達後十日內向本院提出上訴書狀，其未
敘述上訴之理由者並得於提起上訴後十日內向本院補提理由書（
均須按他造當事人之人數附繕本）。
                              書記官  姚  錫  鈞
中    華    民    國    95    年    12  月  25        日
                                                      Ａ


司法院資訊處製作；財團法人民間司法改革基金會備份。
